【裁判字號】    90,易,1321
【裁判日期】    901218
【裁判案由】    贓物
【裁判全文】
臺灣屏東地方法院刑事判決                          九十年度易字第一三二一號
    公  訴  人  臺灣屏東地方法院檢察署檢察官
    被      告  丙○○
右列被告因贓物案件，經檢察官提起公訴（九十年度偵字第二七五八號），本院判決
如左：
    主  文
丙○○收受贓物，累犯，處有期徒刑伍月，如易科罰金，以佰元折算壹日。
    事  實
一、丙○○曾於民國八十四年間因竊盜案件，經本院判處有期徒刑一年二月，八十六
    年間復因違反麻醉藥品管理條例案件，經本院判處有期徒刑四月，八十七年一月
    四日甫執行完畢。猶不知悔改，明知甲○○所持有車牌六Ｍ｜九八四七號之自小
    客車，係甲○○所竊得之贓車仍於九十年四月二十七日下午某時，在高雄縣旗山
    鎮嶺口附近某處予收受使用，嗣於九十年四月三十日下午三時三十分許（公訴人
    誤載為九十年四月十一日），在屏東市○○路四八二號附近為警查獲。
二、案經屏東縣警察局屏東分局報請臺灣屏東地方法院檢察署檢察官偵查起訴。
    理  由
一、訊據被告丙○○矢口否認有何收受贓物犯行，辯稱：伊係四月三十日才知道那是
    贓車云云。經查，被告於偵查中供稱：該車係甲○○交給伊，有告訴伊係贓車，
    儘量不要開去高雄（參偵查卷第五頁）及本院九十年十一月十五日訊問時供稱：
    有向甲○○借車，借了後才知道是贓車，仍然開用（參本院卷第十七頁反面）各
    等語，核與證人藍光明於另案之九十年度偵字第三六一三號竊盜案偵查中證稱：
    被查獲車是甲○○給他，當時我們三人都在場（參偵查卷第二三頁），及證人甲
    ○○於另案九十年易字第九九五號竊盜案本院審理中證稱：他有向我們借過偷來
    的車子，但他應該知道那是贓車，因沒有行照，且也沒有給他鑰匙（參本院卷第
    三一頁）各等語相符，被告於偵查及本院調查程序之自白，應屬可採。且經被害
    人乙○○於警詢及偵查中指述綦詳，復有車輛失竊資料個別查詢報表及贓物保領
    結各一紙在卷可佐。被告於言詞辯論時卻改稱：係四月三十日才知道那是贓車云
    云，顯係卸責之詞，自無足採。本件被告犯行洵堪認定，應依法論科。
二、核被告丙○○所為，係犯刑法第三百四十九條第一項之收受贓物罪。又被告曾因
    違反麻醉藥品管理條例案件，經法院判處有期徒刑四月，甫於八十七年一月四日
    執行完畢，有台灣屏東地方法院檢察署刑案資料查註紀錄表、臺灣高等法院被告
    全國前案紀錄表及台灣屏東地方法院法務部在監在押資料表各乙紙在卷可按，五
    年之內再犯有期徒刑以上刑之本罪，為累犯，應依法加重其刑。爰審酌被告素行
    、犯罪動機、目的、手段、所生危害及其犯罪後態度等一切情狀，量處如主文所
    示之刑，並諭知易科之折算標準示懲。
據上論斷，應依刑事訴訟法第二百九十九條第一項前段，刑法第三百四十九條第一項
、第四十七條、第四十一條第一項前段，罰金罰鍰提高標準條例第一條前段、第二條
，判決如主文。
本案經檢察蔣忠義到庭執行職務。
中      華      民      國      九十      年      十二    月    十八    日
                                      臺灣屏東地方法院刑事第二庭
                                          審判長法官  吳永宋
                                          法      官  陳松檀
                                          法      官  李淑惠
右正本證明與原本無異。
對於本判決如有不服應於收受送達後十日內向本院提出上訴書狀上訴於台灣高等法院
高雄分院並按他造當事人之人數附具繕本。
                                          書記官       魏慧夷
中      華      民      國      九十      年      十二    月     十八   日
附錄論罪法條
刑法第三百四十九條
收受贓物者，處三年以下有期徒刑、拘役或五百元以下罰金。
搬運、寄藏、故買贓物或為擔保者，處五年以下有期徒刑、拘役或科或併科一千元以
下罰金。
因贓物變得之財物，以贓物論。


司法院資訊處製作；財團法人民間司法改革基金會備份。
